【裁判字號】    89,易,1128
【裁判日期】    891211
【裁判案由】    家庭暴力罪之傷害
【裁判全文】
臺灣士林地方法院刑事判決                        八十九年度易字第一一二八號
    聲  請  人  臺灣士林地方法院檢察署檢察官
    被      告  丙○○
右列被告因家庭暴力之傷害案件，經檢察官聲請簡易判決處刑（八十九年度偵字第六
四七七號），經本院認為不宜以簡易判決處刑，改依通常程序審理，本院判決如左：
    主  文
丙○○連續傷害人之身體，處拘役伍拾日，如易科罰金，以參佰元折算壹日。
    事  實
一、丙○○與甲○○係夫妻關係，為家庭暴力防治法第三條第一款所定之家庭成員關
    係，平時夫妻感情不睦，屢生爭吵，丙○○竟基於概括犯意，於民國八十九年六
    月八日晚上九時三十分許（起訴書誤植為九時五十分，業經到庭實行公訴檢察官
    更正為九時三十分），在台北市○○區○○街一六四號門前，因丙○○牽走甲○○所使用之腳踏車事起爭執，丙○○竟基於傷害之故意，以拳頭毆打甲○○頭部
    ，致甲○○受有頂骨頭右側頭皮瘀腫二×二公分、上唇粘膜下小面積瘀血之傷害
    ，甲○○乃返回設於致遠一路一段四六巷二八號家中，告知乙○○上情，乙○○
    隨即於九時四十六分許打電話一一０報警，九時五十六分即有台北市政府警察局
    北投分局石牌派出所值班警員丁○○前往自強街一七六號門前處理，甲○○在現
    場等候，並告以事情發生之經過，丁○○乃敲丙○○住處大門，敲約二十分，丙○○在屋內均置之不理，丁○○乃請甲○○先行驗傷再作處理，丁○○於十時二
    十分許處理完畢。翌日晚上九時二十分許，甲○○與其女乙○○要外出購物之際
    ，丙○○見狀大罵「你再出去我就拆你的房子」等語，並基於同前之概括傷害犯
    意，在台北市○○○路○段四十六巷二十八號前，再次以腳踏車衝撞甲○○，經
    甲○○之女乙○○勸阻丙○○始未繼續傷害，惟前之衝撞已致甲○○受有右膝至
    小腿部位擦傷及紅腫約三×一五公分、左小腿擦傷及紅腫約三×一０公分、皮膚
    表面有輪胎污痕、另有一處擦傷約三×五公分等傷害。
二、案經被害人甲○○訴由臺北市政府警察局北投分局移送臺灣士林地方法院檢察署
    檢察官偵查聲請簡易判決處刑，經認為不宜以簡易判決處刑，改依通常程序審理
    。
    理  由
一、訊據被告丙○○矢口否認有何連續傷害之犯行，辯稱：起訴書記載傷害時間是九
    時五十分，惟伊於九時四十分即在家中，且正與住在員林甲○○之大哥通話，有
    九時四十三分至四十六分之通話紀錄可證；至於第二天，伊在家中，根本沒有外
    出，怎會傷害甲○○？云云，惟查右揭事實，業經告訴人甲○○指訴綦詳，且經
    證人乙○○證述綦詳在卷，且告訴人甲○○受有頂骨頭右側頭皮瘀腫二×二公分
    、上唇粘膜瘀血下小面積之傷害、另受有右膝至小腿部位擦傷及紅腫約三×一五
    公分、左小腿擦傷及紅腫約三×一０公分、皮膚表面有輪胎污痕。另有一處擦傷
    約三×五公分等傷害之事實，亦有台北市立陽明醫院八九診字第七四０號及第七
    四七號甲種診斷書各一紙在卷可佐。且查：
  (一)、被告丙○○於警訊時自陳：「我所經營雜貨店休息後要走回我住處，經過致遠
      公園時，我看到我的腳踏車（與甲○○共同所有）停放在公園旁，我又看到甲○○在公園內與一群人在學跳舞，我便將腳踏車騎回家，但後來甲○○至我住
      處欲牽腳踏車，我不願讓甲○○牽走腳踏車，甲○○順手拿走放在腳踏車藍子
      內水果離去，我便將門關起來，約十幾分鐘後甲○○到我住處敲打鐵門要我開
      門，約敲打鐵門二十分鐘，我不敢開門，甲○○才離開。」等語屬實在卷，證
      明當晚丙○○確有與甲○○有為腳踏車事起爭執，甲○○有與自稱是警員之人
      前往丙○○住處敲門，丙○○故意不開門，敲門約二十分鐘左右之事實至明。
  (二)、而甲○○被丙○○傷害後回家再請乙○○打電話報警，臺北市政府警察局北投
      分局石牌派出所值班警員丁○○於「八十九年六月八日晚上九時五十分」接獲
      勤務中心通報「自強街一七六號民眾糾紛」，經派出所主管指派前往處理，丁○○前往自強街一七六號門口查看，甲○○及乙○○在現場等候，甲○○告訴
      丁○○「丙○○把腳踏車牽走，並把甲○○所買的榴槤扎爛，且打傷害甲○○
      」，丁○○即隨前往丙○○住處敲門，敲約二十分鐘，丙○○在屋內均置之不
      理，當時夜已晚，丁○○乃請甲○○先去驗傷之事實，業經證人丁○○到庭結
      證屬實在卷，並有「臺北市政府警察局北投分局（石牌派出所）受理各類案件
      紀錄表」（載明「報案時間」及「派遺時間」均記載為「二十一時五十分」在
      卷可佐，並有「台北市政府警察局勤務指揮中心受理各類案件記錄單」（上載
      明「通報時間」二十一時四十六分、「到達時間」二十一時五十六分，「處理
      完畢」二十二時二十分）在卷可佐，是以丙○○與甲○○發生糾紛之時間，應
      係「二十一時四十六分」之前，原起訴書記載為「二十一時五十分」應係將派
      出所「受理報案」時間弄錯為「丙○○與甲○○發生糾紛之時間」所致，對於
      此點，業經到庭實行公訴檢察官當庭更正為「二十一時三十分為犯罪時」，有
      審理筆錄在卷可佐，是以被告丙○○辯稱伊於二十一時四十三分至四十六分在
      家中與甲○○之哥哥通電話，詎有可能於二十一時五十分在外面傷害甲○○云
      云，即不足採信。
  (三)、此外，到庭實行公訴檢察官親自去查驗現場，發現自被告住處即自強街一七六
      號至致遠公園約二百公尺，致遠公園至告訴人家中約四百五十公尺，從被告家
      中至告訴人家中約六百五十公尺之事實，有檢察官履勘現場所拍攝照片六幀在
      卷可佐，告訴人回家後告訴其女乙○○，再打電話一一０報警，告訴人從在被
      告住處被打再走路回家，再打電話，約十五分左右，而勤務中心於二十一時四
      十六分接獲報案，依此推論，被告應於二十一時三十分許傷害告訴人之事實，
      應可認定，益加證明被告丙○○辯稱伊於二十一時四十三分至四十六分在家中
      與甲○○之哥哥通電話，詎有可能於二十一時五十分在外面傷害甲○○云云，
      顯與事實不符，不足採信。
  (四)、本件事證明確，被告犯行堪予認定，應依法論科。
二、核被告所為，係犯刑法第二百七十七條第一項之傷害罪。被告前後所為二傷害行
    為，時間緊接，所犯罪名相同，顯係出於概括之犯意為之，為連續犯，爰依刑法
    第五十六條之規定以一罪論，並加重其刑。爰審酌被告與告訴人為夫妻關係，為
    家庭暴力防治法第三條第一款所定家庭成員關係，平時夫妻感情不睦，及被告之
    品行、犯罪之動機、目的、手段、犯罪時所受之刺激、被害人所受傷害程度及被
    告犯罪後之態度等一切情狀，量處如主文所示之刑，並諭知易科罰金之折算標準
    。
據上論斷，應依刑事訴訟法第四百五十二條、第二百九十九條第一項前段，刑法第五
十六條、第二百七十七條第一項、第四十一條，罰金罰鍰提高標準條例第一條前段、
第二條，判決如主文。
本案經檢察官陳瑞仁到庭執行職務。
中      華      民      國      八十九      年    十二    月    十一    日
                                 臺灣士林地方法院刑事第三庭
                                     法  官  林  俊  益
右正本證明與與原本無異。
如不服本判決，應於判決送達後十日內向本院提出上訴狀。
                                     書記官  趙  薇  莉
中      華      民國      八十九      年    十二    月    十三    日
附錄本案論罪科刑法條全文
刑法第二百七十七條第一項：傷害人之身體或健康者，處三年以下有期徒刑、拘役或
                          一仟元以下罰金。


司法院資訊處製作；財團法人民間司法改革基金會備份。
